【裁判字號】    97,竹簡,274
【裁判日期】    970625
【裁判案由】    債務人異議之訴
【裁判全文】
臺灣新竹地方法院民事簡易判決         97年度竹簡字第274號
原      告  甲○○
被      告  乙○○
                        16號.
上列當事人間債務人異議之訴事件，本院於民國97年6月19日辯
論終結，判決如下：
    主  文
被告不許依本院九十二年六月二十三日新院昭執孟七０九五字第
一八九七五號債權憑證之執行名義對原告強制執行。
訴訟費用由被告負擔。
    事實及理由
一、原告主張：被告雖持有原告與訴外人陳宸如於民國90年5月3
    0日所共同簽發，面頧為新台幣（下同）160,000元，到期日
    為90年6月29日之本票乙紙（以下簡稱系爭本票），經屆期
    提示未獲清償，乃聲請本院以91年度票字第1063號本票裁定
    准許強制執行在案，嗣被告並持前開91年度票字第1063號裁
    定及確定證明書之執行名義，聲請強制執行原告及訴外人陳
    宸如之財產，迄因執行無實益，經被告聲請核發債權憑證，
    本院乃於92年6月23日核發新院昭執孟7095字第18975號債權
    憑證，嗣被告再於96年11月23日持前開債權憑證聲請執行原
    告及訴外人陳宸如之財產，經本院以96年度執字第24605號
    清償票款強制執行事件受理中，惟兩造前已達成和解，原告
    並已將前開債務清償完畢，是被告自不得再持前開執行名義
    對原告聲請強制執行，爰依強制執行法第14條之規定，提起
    本件債務人異議之訴，並聲明：如主文所示。
二、被告抗辯：對於原告主張之清償事實及所提之匯款資料均無
    意見，惟伊對原告尚持有其他執行名義，伊會另外再行主張
    請求，並聲明：駁回原告之訴。
三、按執行名義無確定判決同一效力者，於執行名義成立前，如
    有債權不成立或消滅或妨礙債權人請求之事由發生，債務人
    亦得於強制執行程序終結前提起異議之訴，強制執行法第14
    條第2項定有明文。經查，原告主張之前開事實，業據其提
    出與所述相符之郵政匯票、中華商業銀行收款憑條等件為證
    ，且經本院依職權調取本院91年度執字第7095號執行卷、96
    年度執字第24605號執行卷閱明屬實，復為被告所不爭執，
    自堪信原告之前開主張為實在。
四、綜上所述，被告所持系爭執行名義之票款債務，既經原告清
    償完畢等情，已如前述，從而，原告依強制執行法第14條規
    定，提起本件債務人異議之訴，主張被告不許依本院92年6
    月23日新院昭執孟7095字第18975號債權憑證之執行名義對
    原告強制執行，於法尚無不合，應予准許。
五、據上論結，原告之訴為有理由，依民事訴訟法第78條，判決
    如主文。
中    華    民    國    97    年    6     月    25    日
                  民事第一庭    法  官  高敏俐
以上正本係照原本作成。
如對本判決上訴，須於判決送達後20日內向本院提出上訴狀。
中    華    民    國    97    年    6     月    25    日
                                書記官  黎秀娟


司法院資訊處製作；財團法人民間司法改革基金會備份。
